【裁判字號】    90,易,353
【裁判日期】    900517
【裁判案由】    違反毒品危害防制條例
【裁判全文】
台灣新竹地方法院刑事判決                            九十年度易字第三五三號
    公  訴  人  台灣新竹地方法院檢察署檢察官
    被      告  甲○○
右列被告因違反毒品危害防治條例案件，經檢察官提起公訴（八十九年度毒偵字第二
五三八號），本院判決如左：
    主  文
甲○○連續施用第二級毒品，累犯，處有期徒刑拾月。
    事  實
一、甲○○於民國八十六年間因違反麻醉藥品管理條例案件，經本院於八十七年三月
    二十五日，以八十七年度易字第五五號判處有期徒刑六月，如易科罰金，以三百
    元折算一日確定，甫於八十八年三月二十九日執行完畢。另甲○○前因施用毒品
    案件，經本院以八十七年度毒聲字第九八號裁定送觀察勒戒後，認無繼續施用傾
    向，而由台灣新竹地方法院檢察署檢察官於八十七年十月一日以八十七年度偵字
    第三四一一、三四七二、三七八○、四八八一、六三七四號為不起訴處分確定，
    而甲○○復於八十八年四月二十五日起至九月二十日止，連續施用第二級毒品，
    經台灣高等法院以八十八年度毒抗字第六五三號裁定送觀察勒戒後，認有繼續施
    用毒品傾向，經聲請後由本院以八十九年度毒聲字第五○○號裁定令入戒治處所
    施以強制戒治，另甲○○所涉刑事案件部分，則由台灣新竹地方法院檢察署檢察
    官以八十九年度偵緝字第一四號聲請簡易判決處刑後，由本院改行普通程序後，
    於八十九年七月十一日，以八十九年度易字第四二六號，判處有期徒刑八月確定
    ，又甲○○經戒治後，經聲請後由本院於八十九年八月四日，以八十九年度毒聲
    字第一九九二號裁定停止強制戒治，停止強制戒治期間，付保護管束，後甲○○
    於八十九年九月五日停止處分執行，詎甲○○竟基於概括之犯意，先後於八十九
    年十月二日回溯九十六小時內某時，以及於八十九年十月七日十五時許（採尿時
    間）回溯九十六小時內某時，在不詳地點，非法施用第二級毒品安非他命，嗣於
    八十九年十月二日甲○○前往台灣新竹地方法院檢察署採尿、以及於八十九年十
    月七日經警於新竹市○○路七十三號十一樓之一、十查獲採尿，送鑑定結果均呈
    安非他命陽性反應，因而查知上情。
二、案經新竹市警察局第一分局報告台灣新竹地方法院檢察署檢察官偵查起訴。
    理  由
一、訊之被告甲○○否認有前揭行為，辯稱：伊停止戒治出去後曾吸食過安非他命一
    次，但在驗尿之前，並未施用等語。經查：被告前因施用毒品案件，經觀察勒戒
    後認無繼續施用傾向而為不起訴處分等情，有台灣新竹地方法院檢察署檢察官八
    十七年度偵字第三四一一、三四七二、三七八○、四八八一、六三七四號不起訴
    處分書在卷可稽；次查：被告於八十八年連續施用第二級毒品，經裁定送觀察勒
    戒後，認有繼續施用毒品傾向，而裁定令入戒治處所施以強制戒治，刑事部分並
    經判處有期徒刑八月確定，嗣被告經裁定停止強制戒治，停止強制戒治期間，付
    保護管束後於八十九年九月五日停止處分執行等情，亦有台灣高等法院以八十八
    年度毒抗字第六五三號裁定、本院以八十九年度毒聲字第五○○號裁定、本院八
    十九年度易字第四二六號判決書、本院八十九年度毒聲字第一九九二號裁定、以
    及法務部在監在押資料表在卷足憑；再查：被告於八十九年十月二日前往台灣新
    竹地方法院檢察署採集之尿液，經送昭信科技顧問有限公司依酵素免疫分析法初
    步檢驗、氣相層析質譜儀分析法確認檢驗結果，呈安非他命陽性反應，而於八十
    九年十月七日所採集之尿液，經送新竹市衛生局檢驗結果，亦呈安非他命陽性反
    應，此分別有昭信科技顧問有限公司濫用藥物陽性檢體檢驗報告以及新竹市衛生
    局竹市衛六字第一四一七○號不法藥物尿液初步篩檢報告書附卷可稽；另按「尿
    液毒品檢驗‧‧‧若能使用先進之氣相層析質譜儀分析法確認，則可完全排除偽
    陽性之干擾，為目前最具公信力的檢驗方法」為法務部調查局第六處八十七年九
    月二十九日（八七）發技（一）字第八七０七四五七四號函所揭示，足見前揭尿
    液檢驗報告可排除偽陽性情事之發生，其鑑驗結果堪以採信，且按「甲基安非他
    命經口服投與後約百分之七十於二十四小時內自尿液中排出，約百分之九十於九
    十六小時內自尿液中排出，‧‧‧甲基安非他命之檢出與其投與方式、投與量、
    個人體質、採尿時間及檢測儀器之精密度等諸多關係有關，因此僅憑尿液中呈安
    非他命陽性反應，並無法確實推算吸食時間距採集時間之長短，惟依上述資料推
    斷，最長不可能超過四日」，亦有行政院衛生署藥物食品檢驗局八十一年二月八
    日（八一）藥檢壹字第００一一五六號函所示，從而，被告於八十九年十月二日
    、八十九年十月七日接受採尿時起回溯前九十六小時內之某時，曾在不詳處所施
    用第二級毒品安非他命之犯行應堪予認定，被告所辯前詞，應不足採，是本件事
    證已臻明確，被告犯行堪予認定。
二、核被告先後二次所為，係違反毒品危害防制條例第十條第二項之罪。其持有毒品
    之低度行為，為施用毒品之高度行為所吸收，不另論罪。被告先後二次施用行為
    ，時間緊接，所犯之罪名及基本犯罪構成要件均相同，顯係基於概括犯意反覆為
    之，為連續犯，應依刑法第五十六條之規定，以一罪論，並加重其刑。公訴意旨
    雖僅就被告八十九年十月七日回溯九十六小時內某時之部分提起公訴，而被告八
    十九年十月二日回溯九十六小時內某時之犯行雖未據公訴人提起公訴，惟被告此
    部份行為，與經提起公訴之部分，有連續犯之裁判上一罪之關係，已如前述，本
    院自應併予審酌，附此說明。查被告於八十六年間因違反麻醉藥品管理條例案件
    ，經本院於八十七年三月二十五日，以八十七年度易字第五五號判處有期徒刑六
    月，如易科罰金，以三百元折算一日確定，甫於八十八年三月二十九日執行完畢
    等情，有台灣高等法院被告全國前案紀錄表以及台灣新竹地方法院檢察署刑案資
    料查註紀錄表各乙紙附卷可稽，被告前受有期徒刑之執行完畢後，五年以內再犯
    本件有期徒刑以上之罪，為累犯，應依刑法第四十七條之規定，遞加重其刑。爰
    審酌被告素行、甫經停止戒治付保護管束即再予施用、施用行為本身係自殘行為
    、犯後否認犯行、以及前案甫判處有期徒刑八月等一切情狀，量處如主文所示之
    刑。至扣案之物，被告否認為其所有，且被告否認曾以之施用，是扣案之物無從
    認係被告所有供犯罪所用之物，且易無從認與被告所涉本案有何關連，爰不為沒
    收之諭知，併此敘明。
三、據上論斷，應依刑事訴訟法第二百九十九條第一項前段，毒品危害防制條例第十
    條第二項，刑法第十一條前段、第五十六條、第四十七條，判決如主文。
本案經檢察官吳金棟到庭執行職務。
中      華      民      國    九十      年      五      月     十七     日
                              台灣新竹地方法院刑事第二庭
                                  法      官    蘇  嘉  豐
右正本證明與原本無異。
如不服本判決，應於判決送達後十日內向本院提出上訴狀( 應附繕本 )。
                                  書  記  官    賴  寶  合
中      華      民      國    九十      年      五      月     十七     日
附錄論罪科刑法條全文：
毒品危害防制條例第十條第二項：施用第二級毒品者，處三年以下有期徒刑。


司法院資訊處製作；財團法人民間司法改革基金會備份。
